【裁判字號】    92,訴,440
【裁判日期】    920227
【裁判案由】    毒品危害防制條例
【裁判全文】
臺灣臺中地方法院刑事判決                          九十二年度訴字第四四０號
    公  訴  人  臺灣臺中地方法院檢察署檢察官
    被      告  甲○○  男  廿.
右列被告因毒品危害防制條例案件，經檢察官提起公訴（九十一年度毒偵字第三二四
四號），本院判決如左：
    主  文
甲○○施用第一級毒品，處有期徒刑拾壹月。
第一級毒品海洛因貳捌貳包（合計淨重玖拾點陸貳公克，包裝重柒拾點捌陸公克）
沒收銷燬之。
    事  實
一、甲○○於民國八十八年間因施用毒品案件，經本院裁定送觀察、勒戒後，經評定
    無繼續施用毒品之傾向，由臺灣臺中地方法院檢察署檢察官於八十八年七月二十
    九日以八十八年度偵字第一六六七三號為不起訴處分確定。復又因施用毒品案件
    ，經本院裁定送觀察、勒戒後，經評定無繼續施用毒品之傾向，由臺灣臺中地方
    法院檢察署檢察官於八十九年九月七日以八十九年度毒偵字第四八四九號不起訴
    處分確定。甲○○猶不知戒惕，基於施用第一級毒品海洛因之犯意，於九十一年
    十月十五日上午九時止，在臺中市○區○○街二二巷十八之二號住處，以將第一
    級毒品海洛因羼入香煙之方式，施用第一級毒品海洛因一次。嗣於九十一年十月
    十五日下午六時許，在臺中市○○路○段九五號益勤順輪胎行內經警當場查獲，
    並扣得其所有供施用之第一級毒品二八二包（合計淨重九十三點六二公克，包裝
    重七十點八六公克）。後經本院認其為三犯毒品危害防制條例第十條之施用毒品
    罪，以九十年毒聲字第二九０五號裁定令入戒治處所施以強制戒治。
二、案經臺中市警察局第二分局報請臺灣臺中地方法院檢察署檢察官偵查起訴。
    理  由
一、訊據被告甲○○對其於右揭時地施用第一級毒品海洛因之事實，業於偵查及本院
    審理時坦承不諱。而被告為警查獲後所採之尿液經送請臺中市衛生局檢驗之結果
    ，呈有嗎啡陽性反應，此有該局煙毒尿液檢驗成績書一紙附卷可稽，按海洛因係
    嗎啡經化學合成半人工合成品，藥（毒）性倍於嗎啡，其經施用進入人體，藉人
    體解毒系統之代謝作用而分解成藥（毒）性較低於嗎啡，故於施用海洛因（麻藥
    ）之煙毒嫌犯尿液中，可檢出嗎啡煙毒反應；一般施用毒品，八小時內約有百分
    之八十量於尿中排出，二十四小時後剩餘量之百分之九十再排出，七十二小時仍
    有微量排出，有憲兵司令部八十年五月七日（八十）鑑驗字第一七四六號函可參
    ，是被告確有施用海洛因之犯行，堪可認定。又扣案之毒品二八二包為第一級毒
    品海洛因，合計淨重九十三點六二公克，包裝重七十點八六公克等情，有法務部
    調查局調科字第一二００一二二二一號鑑定通知書一份存卷可證。再查，被告於
    八十八年間因施用毒品案件，經本院裁定送觀察、勒戒後，經評定無繼續施用毒
    品之傾向，由臺灣臺中地方法院檢察署檢察官於八十八年七月二十九日以八十八
    年度偵字第一六六七三號為不起訴處分確定。復又因施用毒品案件，經本院裁定
    送觀察、勒戒後，經評定無繼續施用毒品之傾向，由臺灣臺中地方法院檢察署檢
    察官於八十九年九月七日以八十九年度毒偵字第四八四九號不起訴處分確定之事
    實，有上開二份不起訴處分書及臺灣高等法院被告全國前案紀錄表、臺灣臺中地
    方法院檢察署刑案資料查註紀錄表各一份附卷可稽，是其於五年內三犯毒品危害
    防制條例第十條之罪，亦可認定。綜上，被告自白與事實相符，其連續施用第一
    級毒品海洛因之事證明確，犯行洵堪認定。
二、核被告所為，係犯毒品危害防制條例第十條第一項之施用第一級毒品海洛因罪。
    被告施用第一級毒品海洛因前之持有海洛因行為，本應以持有論，惟持有後進而
    施用，其持有之低度行為應被施用之高度行為所吸收，故不再另論其持有第一級
    毒品罪。爰審酌被告一再施用毒品，經二次觀察勒戒後，仍不知戒惕，仍再次連
    續施用毒品，無視於毒品對於自身健康之戕害及國家對於杜絕毒品犯罪之禁令，
    不知戒除惡習，惡性非輕，然念及被告於本院審理期間坦承犯行，態度良好，其
    施用毒品海洛因並無危害他人，本之施用毒品者均有相當程度之成癮性及心理依
    賴，其犯罪心態與一般刑事犯罪之本質並不相同，容應以「病人」之角度為考量
    ，並側重適當之醫學治療及心理矯治為宜，且被告經施以長時間之強制戒治，固
    屬保安處分之一種，然既與其所應受之刑罰，同係限制人身自由，揆諸比例原則
    ，應予適當量刑等一切情狀，量處如主文所示之刑，以資懲儆。又扣案之第一級
    毒品海洛因二八二包（淨重九十三點六二公克，包裝重七十點八六公克）為毒品
    ，依毒品危害防制條例第十八條第一項前段之規定，宣告沒收銷燬之。
據上論斷，應依刑事訴訟法第二百九十九條第一項前段，毒品危害防制條例第十條第
一項、第十八條第一項前段、第二十條第三項前段，刑法第十一條前段，判決如主文
。
本案經檢察官王啟明到庭執行職務
中      華      民      國      九十二      年    二    月    二十七    日
                                臺灣臺中地方法院刑事第四庭
                                        法  官  楊  真  明
右正本證明與原本無異。
如不服本判決，應於送達後十日內向本院提出上訴狀（須附繕本），上訴於臺灣高等
法院臺中分院。
                                        書記官
中      華      民      國      九十二      年    二    月    二十七    日
附錄本判決論罪科刑法條
毒品危害防制條例第十條第一項：
  施用第一級毒品者，處六月以上五年以下有期徒刑。


司法院資訊處製作；財團法人民間司法改革基金會備份。
